【裁判字號】    92,上易,1726
【裁判日期】    920819
【裁判案由】    傷害
【裁判全文】
臺灣高等法院刑事判決                          九十二年度上易字第一七二六號
    上  訴  人  臺灣板橋地方法院檢察署檢察官
    被      告  甲○○
                乙○○
右上訴人因被告傷害案件，不服臺灣板橋地方法院九十二年度易字第六五四號，中華
民國九十二年四月三十日第一審判決（起訴案號：臺灣板橋地方法院檢察署九十二年
度偵字第六四０號），提起上訴，本院判決如左：
    主  文
上訴駁回。
    事  實
一、甲○○、乙○○於民國（下同）九十一年七月八日晚上，前往臺北縣林口鄉○○
    路重劃區內之施馬蘭野小吃店飲酒，至深夜十一時許‧因丙○○勸其不要大聲喧
    嘩，深感不滿，竟共同基於普通傷害之犯意聯絡，在小吃店內，由甲○○持煙灰
    缸毆打丙○○頭部、乙○○持木棍毆打陳某前胸及後背，致丙○○因此受有「頭
    皮裂傷伍公分、臉裂傷陸公分」〔起訴書略載為『頭皮裂傷』〕之傷害。
二、案經丙○○訴由臺北縣政府警察局新莊分局報告臺灣板橋地方法院檢察署檢察官
    偵查起訴。
    理  由
一、訊據被告乙○○供承有持木棍毆打告訴人丙○○，惟辯稱：伊見丙○○毆打甲○○，伊才打丙○○，並拿煙灰缸丟丙○○未中，才又拿木棍打丙○○云云，被告
    甲○○則矢口否認有出手毆打告訴人，並辯稱：伊係遭丙○○之朋友毆打，乙○○才毆打丙○○，伊並未拿煙灰缸丟丙○○云云。
二、惟查，右揭事實被告二人共同出手毆打告訴人丙○○之事實，業據告訴人指訴歷
    歷（參見偵卷第七頁、第八頁、第十五頁背面、第十六頁正面、本院卷第二十五
    頁），核與證人林秀里於偵查時證稱：「我是施馬蘭野小吃店負責人，當時（深
    夜）十一時（許），我要收店，二位年輕人進來聊天很大聲，丙○○叫他們小聲
    一點，二人跟著打他，甲○○用煙灰缸打，乙○○用木棍打。」、「打不到十分
    鐘左右，陳被打自行就醫，二人（指被告）就跑掉。」（參見偵卷第一六頁正面
    ）且被告乙○○於原審訊問亦供陳：伊當時很生氣，才動手打丙○○，伊... 拿
    木棍打丙○○的背部（參見原審九十二年三月二十一日訊問筆錄），復參酌被告
    甲○○隨身攜帶之皮夾，於右揭時、地扭打、推擠時掉落現場，業據被告甲○○
    、告訴人丙○○陳述明確（參見偵卷第三頁背面、第七頁背面），顯見被告甲○○於案發之際確參與右開傷害犯行，致己身攜帶之皮夾，因扭打、推擠而掉落現
    場，而告訴人亦受有頭皮裂傷，足徵告訴人及證人林秀里之指證，應無誣指及偽
    證之情，此外，復有告訴人傷勢診斷證明書一紙在偵查卷內足佐（見偵卷第九頁
    ），被告二人有共同毆打告訴人之情事甚明，二人所辯實屬避重就輕之詞，委無
    可採，犯行均堪認定。
三、核被告甲○○、乙○○所為，均係犯刑法第二百七十七條第一項之傷害罪；被告
    甲○○、乙○○就事實欄所示犯行，有犯意之聯絡與行為之分擔，俱為共同正犯
    。原審因認被告罪證明確，引用刑法第二十八條、第二百七十七條第一項、第四
    十一條第一項前段，罰金罰鍰提高標準條例第一條前段、第二條之規定。並審酌
    被告等犯罪之動機、目的、手段、被害人所受傷勢，暨被告等犯罪後之態度等一
    切情狀，各量處拘役十五日，並諭知易科罰金之折算標準。經核原審認事用法並
    無不合，量刑尚稱妥適，公訴人依告訴人請求上訴意旨認原審量刑過輕，惟依告
    訴人之傷勢情形及被告亦已賠償六千元等情以觀，本院認原審量刑尚難謂有過輕
    之情，公訴人上訴尚無理由，應予駁回。
據上論斷，應依刑事訴訟法第三百六十八條，判決如主文。
本案經檢察官陳文琪到庭執行職務。
中      華      民      國    九十二    年      八      月    十九    日
                              臺灣高等法院刑事第十六庭
                                  審判長法  官  許  增  男
                                        法  官  陳  孟  瑩
                                        法  官  周  煙  平
右正本證明與原本無異。
不得上訴。
                                        書記官  蕭  麗  珍
中      華      民      國    九十二    年      八      月    二十一    日
附錄：本案論罪科刑法條全文
刑法第二百七十七條第一項
傷害人之身體或健康者，處三年以下有期徒刑、拘役或一千元以下罰金。


司法院資訊處製作；財團法人民間司法改革基金會備份。
